臺灣臺北地方法院交通事件裁定　　　　　　　　　　九十一年度交聲字第九九一號
　　異議人即
　　受處分人　甲○○
右列受處分人因違反道路交通管理處罰條例案件，對於臺北市交通事件裁決所中華民
國九十一年七月九日所為之處分（原處分案號：北市裁三字第駕裁二二－Ｃ0000
0000號），聲明異議，本院裁定如左：
    主      文
原處分撤銷。
甲○○汽車駕駛人，行經有燈光號誌管制之交岔路口闖紅燈，處罰鍰新臺幣仟陸佰
元，並予記違規點數點。
    理      由
一、按汽車駕駛人，行經有燈光號誌管制之交岔路口闖紅燈者，處新臺幣（以下同）
    一千八百元以上五千四百元以下罰鍰，道路交通管理處罰條例第五十三條定有明
    文，且汽車駕駛人駕駛汽車違反道路交通管理處罰條例第五十三條規定者，除應
    依該條所規定之罰鍰處罰外，並應分別予記違規點數三點，道路交通管理處罰條
    例第六十三條第一項第三款亦定有明文。再行為人如係駕駛小型車闖紅燈行駛，
    為警舉發，而逾舉發通知單上所載之應到案日期十五日內繳納罰鍰或聽候裁決，
    經主管機關調查後仍認定其有上開違規行為者，依違反道路交通管理事件統一裁
    罰標準及處理細則第四十四條第一項及違反道路交通管理事件統一裁罰標準表（
    以下稱標準表）之規定，需對該行為人處以三千六百元之罰鍰，並記違規點數三
    點。
二、本件異議人即受處分人甲○○於民國九十一年一月二十九日上午九時二十四分許
    ，駕駛車號二Ｂ－二五三號營業用小客車，行經設有燈光號誌管制之臺北縣中和
    市○○路北二高交流道口，竟闖紅燈行駛，適為在該路口執勤之臺北市政府警察
    局中和分局交通分隊（下稱中和分局）員警陳宇榮發現，因當場不能攔停，故由
    員警陳宇榮以受處分人有違反前揭道路交通管理處罰條例第五十三條規定之行為
    掣單舉發，再將舉發通知單於九十一年二月二十七日送達予受處分人，受處分人
    未於應到案日期九十一年三月十六日前向原處分機關提出申訴，遲至九十一年三
    月十九日始到案陳述，經原處分機關請舉發單位即中和分局調查結果，仍認受處
    分人確有前述違規行為，原處分機關乃依前揭道路交通管理處罰條例第五十三條
    及違反道路交通管理事件統一裁罰標準及處理細則第四十四條第一項暨標準表之
    規定，於九十一年七月九日從輕裁處受處分人罰鍰二千七百元，且依同條例第六
    十三條第一項第三款規定併予記受處分人違規點數三點。
三、訊據受處分人否認有於前述時間駕駛前述車號汽車行經前述地點之事實，辯稱：
    我出車時間大概都是上午十點左右，白天因有做藥的經銷生意，所以都是上午十
    點以後才營業，開到晚上十點，所以沒有於九十一年一月二十九日上午九時二十
    四分，在臺北縣中和市○○路北二高交流道闖紅燈云云。
四、惟查：
（一）受處分人駕駛前開車號汽車有於前述時地闖紅燈行駛之違規事實，業據證人即
      開單告發受處分人之員警陳宇榮於本院九十一年十月十五日調查時，以具結擔
      保其供述之真實性並在負擔偽證罪之心理處罰狀態下供稱：（問：提示舉發單
      ，本件是否你舉發？）是我舉發；（問：舉發情形？）當時我是在執勤中，我
      站在臺北縣中和市○○路北二高交流道號誌箱旁，看到車號二Ｂ－二五三號營
      業用小客車違規闖紅燈，因為我無法當場攔停，所以沒有照相，我確定看到的
      是二Ｂ－二五三號營業用小客車無誤等語明確在卷（見本院九十一年十月十五
      日訊問筆錄）；此外，並有陳宇榮警員事後拍攝之現場相片二幀附卷可參。按
      證人陳宇榮乃為原處分機關所認定受處分人有前開違規行為之原證人，其並到
      庭在本院法官面前以言詞供述本件訴訟上之待證事實－即受處分人有前開違規
      事實，本院由其上開供述及其所提出之現場相片已得有受處分人確有上開違規
      行為之心證，且於本件卷存證據資料內並無任何積極證據足以證明證人陳宇榮
      上開供述係屬虛偽，亦無有足以令人顯信陳宇榮其供述為不可採之品性證據或
      前科證據存在，本院自不得僅以證人為本件開單告發受處分人之員警而全盤抹
      煞其在訴訟上所具有之原證人資格，而受處分人對前開證人之供述並無法舉出
      或請本院調查任何對其有利之證據資料，以使本院對證人所供述受處分人違規
      之事實產生任何合理之懷疑，是雖以上揭情詞置辯，要難遽採。
（二）且交通警察掣單舉發違反道路交通管理處罰條例所列之違規事實，本質上為行
      政處分，係公務員基於職務上之權力，依法就特定之具體事件所為之具公法上
      效果之單方面行政行為，基於公務員為公法上行為具有公信力之原則，該行政
      行為當可被推定為真正，其據以依法處分之事實認定亦為正確無誤，從而本件
      異議人既未能提出證據以資證明其確無違規行為，僅空言稱並未有任何違規行
      為，尚難認其辯解為可採。本件事證明確，受處分人之違規行為堪以認定。
五、綜上所述，受處分人駕駛汽車確實有違反前揭道路交通管理處罰條例第五十三條
    之規定，從而原處分機關依該條規定，對受處分人裁處受處分人罰鍰二千七百元
    ，且依同條例第六十三條第一項第三款規定併予記受處分人違規點數三點，固非
    無見。惟查：受處分人於九十一年二月二十七日收受舉發通知單後，未於應到案
    日期九十一年三月十六日前向原處分機關提出申訴，遲至九十一年三月十九日始
    到案陳述，此有中和積穗郵局檢附之國內掛號郵件查單、木柵郵局郵務混合投遞
    掛號函件區段投遞簽收清單、臺北市交通事件裁決交通違規案件陳述意見書各一
    紙在卷可稽，據此可知受處分人係逾舉發通知單上所載之應到案日期十五日內聽
    候裁決。從而原處分機關依前揭違反道路交通管理事件統一裁罰標準及處理細則
    第四十四條第一項之規定，以受處分人有違反道路交通管理處罰條例第五十三條
    之規定之行為，逕行從輕裁罰受處分人罰鍰二千七百元，且依同條例第六十三條
    第一項第三款規定併予記受處分人違規點數三點，即難認為有當。本件受處分人
    之異議雖無理由，惟原處分既有不當，自應由本院將原處分撤銷，仍以受處分人
    有違反道路交通管理處罰條例第五十三條規定之行為，且係逾舉發通知單上所載
    之應到案日期十五日內到案，依該條項規定裁處受處分人罰鍰三千六百元，且依
    同條例第六十三條第一項第三款規定併予記受處分人違規點數三點之處分如主文
    第二項所示，以資適法。
據上論斷，應依道路交通案件處理辦法第二十條前段，裁定如主文。
中      華      民      國    九十一    年      十      月    二十一    日
                                    臺灣臺北地方法院交通法庭
                                        法  官  吳靜怡
右正本證明與原本無異。
如不服本裁定，應於裁定送達後五日內向本院提出抗告狀。
                                        書記官  游秀珠
中      華      民      國    九十一    年      十      月    二十三    日
